【裁判字號】    89,易,3625
【裁判日期】    891025
【裁判案由】    違反臺灣省內菸酒專賣暫行條例
【裁判全文】
臺灣高雄地方法院刑事判決                        八十九年度易字第三六二五號
    公  訴  人  臺灣高雄地方法院檢察署檢察官
    被      告  甲○
右列被告因違反菸酒專賣案件，經檢察官提起公訴（八十九年度偵字第一四四九八號
），本院判決如左：
    主  文
甲○販賣未貼專賣憑證之煙類，處罰金新臺幣貳萬元，如易服勞役，以新臺幣玖佰元
（即銀元佰元）折算壹日。
扣案七星牌洋煙壹佰伍拾條（內裝香煙總計壹仟伍佰包）沒收。
    事實及理由
一、本院所認被告犯罪事實與公訴人起訴書所載相同，爰引用起訴書犯罪事實之記載
    。
二、被告甲○固不否認於八十九年六月二十二日以每包新臺幣二十元五角價格購入一
    千五百包未稅洋煙，惟否認前揭洋煙係欲為賣出而以牟利意思而販入，辯稱：我
    購入一百五十條七星牌洋煙要來辦理我兒子娶媳之喜宴要用的云云。惟查，被告
    甲○於本院審理中陳稱其兒子娶媳係擺設三十喜桌宴請客人等語，被告欲以一千
    五百包香煙請客，香煙數目大量超過宴桌顯與民間宴客習慣不符。且被告提出之
    喜帖係記載其子結喜宴之日為八十九年八月三十日結婚，與被告購入香煙日期
    相隔二月之久，亦不合理。再者，被告甲○係雜貨店負責人，現經營菸酒冷飲等
    雜貨批發及零售，而八十九年六月二十八日警方在被告雜貨店內查扣未稅七星牌
    洋煙一千五百包等情，有高雄市政府警察局左營分局八十九年七月二十一日高市
    警左分刑字第九七０六號函及搜索扣押筆錄及查獲違反臺灣省內菸酒專賣暫行條
    例案件扣押物品表附卷可稽。被告經營雜貨店，以每包二十元五角價格購入前揭
    市場價格每包五十元之洋煙，係欲賣出牟利意思而販入，被告罪證明確，犯行洵
    可認定。
三、被告甲○販賣未貼專賣憑證菸類之行為，應論以臺灣省內菸酒專暫行條例第三十
    七條第五款之罪。審酌被告甲○犯之動機、目的、素行及犯後態度等一切情狀，
    爰量處如主文所示之刑，並諭知易服勞役折算之標準。扣押之未貼專賣憑證之七
    星牌洋煙一百五十條（內裝香煙總計一千五百包），依前開條例第四十條第一款
    規定予以沒收。
據上論結，應依刑事訴訟法第二百九十九條第一項前段，台灣省內菸酒專賣暫行條例
第三十七條第五款，第四十二條、第四十條一款，刑法第十一條、第四十二條第二項
，罰金罰鍰提高標準條例第一條前段、第二條，現行法規所定貨幣單位折算新臺幣條
例第二條，判決如主文。
本案經檢察官陳正達到庭執行職務。
中    華    民    國      八十九      年      十      月     二十五     日
                                  臺灣高雄地方法院刑事第三庭
                                      法  官  周  志  賢
右為正本證明與原本無異。
如不服本判決，應於送達後十日內，向本院提出上訴狀。
                                      書記官  黃  順  命
中    華    民    國      八十九      年      十      月     二十五     日
附錄本判決論罪之法條：
臺灣省內菸酒專暫行條例第三十七條第五款
  有左列各款行為之一者，處一年以下有期徒刑、拘役或科或併科五千元以下罰金：
  五、違反第三十條之規定，販賣或轉讓未貼專賣憑證之菸類或酒類者。


司法院資訊處製作；財團法人民間司法改革基金會備份。
